臺灣士林地方法院刑事判決　　　　　　　 96年度易字第146號
公　訴　人　臺灣士林地方法院檢察署檢察官
被　　　告　甲○○
上列被告因竊盜案件，經檢察官提起公訴（95年度偵字第7983號
），而被告於準備程序中就被訴事實為有罪之陳述，經合議庭裁
定由受命法官獨任進行簡式審判程序，並院判決如下：
    主  文
甲○○共同竊盜，處拘役伍拾伍日，如易科罰金，以佰元折算
壹日。
    事實及理由
一、按適用簡式審判程序之有罪判決書之製作，準用刑事訴訟法
    第454 條之規定，同法第310 條之2 定有明文。本件適用簡
    式審判程序，爰依前開規定，準用刑事訴訟法第454 條為判
    決書之製作，先予敘明。
二、本件犯罪事實及證據，除證據部分補充以「被告於本院訊問
    時之自白」為證據，應適用之法條部分補充如下述外，其餘
    引用檢察官起訴書之記載（如附件）。
三、爰審酌被告正值青壯，不思以正途謀取財貨，竟圖不勞而獲
    ，促使被害人對己皮包管領鬆弛，再行竊取，竊得現金新臺
    幣8,000 元、證件及手機等財物，犯後曾一度否認犯行，至
    本院訊問時始全部坦承，迄未將竊得之物返還被害人，併其
    品行、智識程度、生活狀況等一切情狀，量處如主文所示之
    刑。
四、按行為後法律有變更者，適用行為時之法律。但行為後之法
    律有利於行為人者，適用最有利於行為人之法律，刑法第2
    條第1 項定有明文，此為從舊從輕之比較。查被告行為時，
    民國94年1 月7 日修正同年2 月2 日公布自95年7 月1 日施
    行前之刑法（以下簡稱修正前刑法）第41條第1 項前段規定
    ：「犯最重本刑為5 年以下有期徒刑以下之刑之罪，而受6
    個月以下有期徒刑或拘役之宣告，因身體、教育、職業、家
    庭之關係或其他正當事由，執行顯有困難者，得以1 元以上
    3 元以下折算1 日，易科罰金。」又被告行為時之易科罰金
    折算標準，依95年5 月17日修正刪除前罰金罰鍰提高標準條
    例第2 條前段規定，就其原定數額提高為100 倍折算1 日，
    故本件被告行為時之易科罰金折算標準，應以銀元300 元折
    算1 日，經折算為新臺幣後，應以新臺幣900 元折算1 日。
    惟修正後刑法第41條第1 項前段則規定：「犯最重本刑為5
    年以下有期徒刑以下之刑之罪，而受6 個月以下有期徒刑或
    拘役之宣告者，得以新臺幣1 千元、2 千元或3 千元折算1
    日，易科罰金。」比較修正前後之易科罰金折算標準，以修
    正前之規定，較有利於被告，本件爰依修正前刑法第41條第
    1 項前段及修正刪除前罰金罰鍰提高標準條例第2 條規定，
    定其易科罰金之折算標準。
五、至被告行為時，修正前刑法第28條規定：「2 人以上共同『
    實施』犯罪之行為者，皆為正犯。」修正後則規定：「2 人
    以上共同『實行』犯罪之行為者，皆為正犯。」所謂「實行
    」係指犯罪行為人從事構成要件之行為。「實施」則涵蓋實
    行、陰謀、預備、著手概念在內（即承認陰謀共同正犯、預
    備共同正犯），非僅侷限於直接從事犯罪構成要件之行為，
    故解釋上包括「共謀共同正犯」。縱然「實行」較「實施」
    之意涵範圍窄，然倘採取「實質客觀說」或「犯罪支配理論
    」，均肯定共謀共同正犯之處罰。故修法後共謀共同正犯之
    處罰亦未廢除（94年1 月7 日刑法三讀修正立法說明參照）
    ，修正前後之刑法第28條規定，對於被告2 人並無有利或不
    利之別，應依一般法律適用之原則，適用裁判時之法律。再
    被告行為時，刑法第320 條第1 項法定刑中關於「500 元以
    下罰金」部分，應適用罰金罰鍰提高標準條例第1 條第1 項
    前段，依行政院會銜司法院所定標準提高至10倍，經依現行
    法規所定貨幣單位折算新臺幣條例第2 條規定，折算為新臺
    幣後內容為：新臺幣1 萬5 千元以下罰金。而被告行為後，
    刑法施行法於95年6 月14日修正增訂第1 條之1 第1 項、第
    2 項前段規定：「中華民國94年1 月7 日刑法修正施行後，
    刑法分則編所定罰金之貨幣單位為新臺幣。94年1 月7 日刑
    法修正時，刑法分則編未修正之條文定有罰金者，自94年1
    月7 日刑法修正施行後，就其所定數額提高為30倍」，據此
    刑法第32 0條第1 項法定刑罰金部分已變更為：新臺幣1 萬
    5 千元以下罰金。修正增訂前後，其實質內容相同，亦無有
    利不利之別，本無刑法第2 條第1 項新舊法比較之問題，應
    依刑法施行法第1 條之1 準據法之特別規定，逕適用刑法施
    行法第1 條之1 第1 項、第2 項前段調整刑法第320 條第1
    項之法定刑罰金部分。再被告行為時，刑法第33條第5 款規
    定：「罰金：1 元以上。」94年2 月2 日修正公布後則規定
    ：「罰金：新台幣1 千元以上，以百元計算之。」比較修正
    前後規定，如量處罰金之最低額，修正前為銀元1 元即新臺
    幣3 元，修正後則為1 千元，以修正前之規定，有利於被告
    ，應適用修正前之規定，然本件未量處罰金刑，前揭規定變
    更實質上對於被告不生影響。而亦有認為本條款原為量刑之
    裁量界限規定，與刑法分則法定刑之變更有別，毋庸為新舊
    法比較者，附此敘明。
六、依刑事訴訟法第273 條之1 第1 項、第310 條之2 、第454
    條第2 項、第299 條第1 項前段，刑法第2 條第1 項前段、
    第28條、第320 條第1 項、修正前刑法第41條第1 項前段，
    罰金罰鍰提高標準條例第2 條，刑法施刑法第1 條之1 第1
    項、第2 項前段，判決如主文。
七、如不服本判決，應於判決送達後10日內，向本院提出上訴狀
    。
本案經檢察官黃德松到庭執行職務。
中　　華　　民　　國　　96　　年　　2 　　月　　16　　日
　　　　　　　　　刑事刑事第五庭法　官　周群翔
以上正本證明與原本無異。
　　　　　　　　　　　　　　　　書記官　劉育君
中　　華　　民　　國　　96　　年　　2 　　月　　16　　日
附錄本案論罪科刑法條全文：
中華民國刑法第320條
意圖為自己或第三人不法之所有，而竊取他人之動產者，為竊盜
罪，處5 年以下有期徒刑、拘役或500 元以下罰金。
意圖為自己或第三人不法之利益，而竊佔他人之不動產者，依前
項之規定處斷。
前二項之未遂犯罰之。
